【裁判字號】    99,訴,2010
【裁判日期】    991231
【裁判案由】    毒品危害防制條例
【裁判全文】
臺灣臺北地方法院刑事判決              99年度訴字第2010號
公  訴  人  臺灣臺北地方法院檢察署檢察官
被      告  簡居廣
上列被告因違反毒品危害防制條例案件，經檢察官提起公訴（99
年度毒偵字第4006號），被告就被訴事實為有罪之陳述，本院合
議庭裁定由受命法官以簡式審判程序審理，判決如下：
    主  文
簡居廣施用第一級毒品，累犯，處有期徒刑柒月。
    事  實
一、簡居廣前因竊盜案件，經法院分別判處有期徒刑6 月、5 月
    、6 月，經減刑及定應執行之刑，於民國96年10月7 日縮短
    刑期執行完畢；另於94年間，因施用毒品案件，經本院以94
    年度毒聲字第608 號裁定送觀察、勒戒，於94年12月9 日入
    所執行，認有繼續施用毒品傾向，再經本院以95年度毒聲字
    第85號送強制戒治，於95年11月27日停止戒治釋放出所，經
    臺灣臺北地方法院檢察署檢察官以95年度戒毒偵字第165 號
    為不起訴處分確定。詎簡居廣仍不知悔改，復基於施用第一
    級毒品海洛因之犯意，於99年9 月14日，向不詳人士取得海
    洛因而持有，並於翌日（15日）上午7 時許，在臺北市萬華
    區○○○路○段222 號7 樓住處，以將海洛因摻水在針筒內
    注射靜脈之方式，施用海洛因1 次，並於施用完畢後將針筒
    丟棄。嗣因簡居廣涉嫌其他案件經警通知前往說明，因警見
    其雙臂有注射針孔痕跡而懷疑其涉犯施用毒品罪嫌，經徵得
    其同意採尿送驗，始查知上情。
二、案經桃園縣政府警察局龜山分局報請臺灣臺北地方法院檢察
    署檢察官偵查起訴。
    理  由
一、按除被告所犯為死刑、無期徒刑、最輕本刑為3 年以上有期
    徒刑之罪或高等法院管轄第一審案件者外，於法院行準備程
    序進行中，被告先就被訴事實為有罪之陳述時，審判長得告
    知被告簡式審判程序之旨，並聽取當事人、代理人、辯護人
    及輔佐人之意見後，裁定進行簡式審判程序；且受命法官行
    準備程序，與法院或審判長有同一之權限；又簡式審判程序
    之證據調查，不受刑事訴訟法第159 條第1 項、第161 條之
    2 、第161 條之3 、第163 條之1 及第164 條至第170 條規
    定之限制，刑事訴訟法第273 條之1 第1 項、第279 條第2
    項前段、第273 條之2 分別定有明文。本件被告所為，係犯
    死刑、無期徒刑、最輕本刑為3 年以上有期徒刑以外之罪，
    其於準備程序中就被訴事實為有罪之陳述，經法官告知簡式
    審判程序之旨，並聽取公訴人、被告之意見後，認為適宜由
    受命法官獨任進行簡式審判程序，依刑事訴訟法第273 條之
    1 第1 項規定，合議庭裁定由受命法官獨任進行審判程序，
    合先敘明。
二、上揭事實業據被告於本院審理中坦承不諱，且經將被告為警
    查獲時採集所得之尿液送請鑑定結果，確呈現鴉片類陽性反
    應，有臺灣檢驗科技股份有限公司出具之濫用藥物檢驗報告
    、桃園縣政府警察局龜山分局被採尿人尿液暨毒品真實姓名
    與編號對照表、檢體監管紀錄表附卷可稽，足認被告自白與
    事實相符。又被告於94年間，因施用毒品案件，經本院以94
    年度毒聲字第608 號裁定送觀察、勒戒，於94年12月9 日入
    所執行，認有繼續施用毒品傾向，再經本院以95年度毒聲字
    第85號送強制戒治，於95年11月27日停止戒治釋放出所，經
    臺灣臺北地方法院檢察署檢察官以95年度戒毒偵字第165 號
    為不起訴處分確定等事實，亦有臺灣高等法院被告前案紀錄
    表在卷可查，是被告於觀察、勒戒或強制戒治執行完畢釋放
    後五年內，再犯本案施用海洛因之罪，應堪認定。綜上，本
    案事證已臻明確，被告犯行洵堪認定，應依法論科。
三、按海洛因係毒品危害防制條例第2 條第2 項第1 款所定之第
    一級毒品，不得非法持有、施用，被告非法施用，核其所為
    ，係犯毒品危害防制條例第10條第1 項之施用第一級毒品罪
    。被告持有海洛因之低度行為，應為其施用之高度行為所吸
    收，不另論罪。被告有如事實欄所載曾經有期徒刑執行完畢
    之前科，有臺灣高等法院被告前案紀錄表及刑案資料查註紀
    錄表各1 份在卷可查，其於徒刑執行完畢後，五年內故意再
    犯本件有期徒刑以上之罪，為累犯，應依刑法第47條第1 項
    之規定，加重其刑。爰審酌被告曾有施用毒品之犯行，雖經
    觀察、勒戒及強制戒治，仍未能斷戒施用毒品惡習，顯見其
    戒治意志不堅，缺乏勒戒動機，本應從重量刑。惟念其施用
    毒品係對己身殘害，未造成他人具體危害，且能於本院審理
    時坦承犯行，態度尚稱良好，復衡其犯罪之動機、目的、手
    段、品性、生活狀況及智識程度等一切情狀，量處如主文之
    刑，以示儆懲。
據上論斷，應依刑事訴訟法第273 條之1 第1 項、第284 條之1
、第299 條第1 項前段，毒品危害防制條例第10條第1 項，刑法
第11條、第47條第1 項，判決如主文。
本案經檢察官葉惠燕到庭執行職務。
中    華    民    國    99    年    12    月    31    日
                  刑事第七庭  法  官  林勇如
上正本證明與原本無異。
如不服本判決應於收受送達後10日內向本院提出上訴書狀，並應
敘述具體理由；其未敘述上訴理由者，應於上訴期間屆滿後20日
內向本院補提理由書（均須按他造當事人之人數附繕本）「切勿
逕送上級法院」。
                              書記官  葉潔如
中    華    民    國    99    年    12    月    31    日
附錄：本案論罪科刑法條全文
毒品危害防制條例第10條
施用第一級毒品者，處6 月以上5 年以下有期徒刑。
施用第二級毒品者，處3 年以下有期徒刑。

司法院資訊處製作；財團法人民間司法改革基金會備份。
